臺灣臺南地方法院民事裁定
110年度小上字第21號
上  訴  人  張美惠  


被  上訴人  許瑋倢  
上列當事人間請求損害賠償事件，上訴人對於民國110年2月26日
本院新市簡易庭第一審判決（109年度新小字第982號）提起上訴
，本院裁定如下：
    主  文
上訴駁回。
第二審訴訟費用新臺幣壹仟伍佰元由上訴人負擔。
    理  由
一、按對於小額程序之第一審裁判之上訴或抗告，非以其違背法
    令為理由，不得為之；上訴狀內應記載上訴理由，表明下列
    各款事項︰一、原判決所違背之法令及其具體內容，二、依
    訴訟資料可認為原判決有違背法令之具體事實；又判決不適
    用法規或適用不當者，為違背法令；有民事訴訟法第469條
    第1款至第5款所列事由時，其判決當然為違背法令；而上訴
    不合法者，第二審法院應以裁定駁回之；前開規定，於小額
    事件之上訴程序均準用之，民事訴訟法第436條之24第2項、
    第436條之25、第468條、第469條、第444條第1項前段及第4
    36條之32第2項分別定有明文。次按當事人對於小額程序之
    第一審判決提起上訴，如依民事訴訟法第468條規定，以第
    一審判決有不適用法規或適用法規不當為上訴理由時，其上
    訴狀或理由書應有具體之指摘，並揭示該法規之條項或其內
    容，若係成文法以外之法則，應揭示該法則之旨趣，倘為司
    法院解釋或最高法院之判例，則應揭示該判解之字號或其內
    容；如依民事訴訟法第469條第1款至第5款所列事由提起上
    訴者，其上訴狀或理由書應揭示合於該條款之事實，上訴狀
    或理由書如未依此項方法表明者，即難認為已對原審判決之
    違背法令有具體之指摘，其上訴自難認為合法。
二、本件上訴意旨略以：因被上訴人家漏水，被上訴人已經不是
    第一次擾民，當晚因細故又發生警察查訪，不明原由，警員
    找上訴人要問清楚，才拿棍子擋車子。結果不小心有擦損，
    在車子前輪旁、前門右下方，此傷不須烤漆。估價單記載全
    部烤漆，上訴人有異議。右前葉子板烤漆、右前門烤漆、右
    後門烤漆、右後門凹鈑金，不該由上訴人負責。車牌號碼00
    00-00自用小客車是1、20年舊車等語。並聲明：（一）原判
    決不利於上訴人部分廢棄。（二）廢棄部分，被上訴人在第
    一審之訴及假執行之聲請均駁回。
三、經查，本件被上訴人請求上訴人給付之訴訟標的金額為新臺
    幣（下同）20,000元，其訴訟標的金額在100,000元以下，
    自應適用民事訴訟法第436條之8小額訴訟程序之規定，則依
    同法第436條之24第2項、第436條之25、第471條第1項規定
    ，非以原判決違背法令為理由，不得上訴，且上訴狀應記載
    上訴理由，並表明原判決所違背之法令及其具體內容，始合
    上訴程式。本件上訴人對於原審判決提起上訴，惟核其上訴
    理由，係就原審取捨證據、認定事實之職權行使，泛言原判
    決之論斷違法，並未依前揭意旨具體說明原判決有何違反上
    開法令之內容，暨依訴訟資料合於該違背法令之具體事實，
    揆諸上開說明，自不得謂已合法表明上訴理由，從而，本件
    上訴人之上訴為不合法，應予裁定駁回。本件小額事件之上
    訴既經駁回，第二審訴訟費用1,500元應由敗訴之上訴人負
    擔，爰確定如主文第2項所示。
四、據上論結，本件上訴為不合法，依民事訴訟法第436條之24
    第2項、第436條之32第2項、第444條第1項前段、第95條、
    第78條，裁定如主文。
中　　華　　民　　國　　110 　年　　4 　　月　　14　　日
                民事第二庭    審判長法　官　林福來

                                    法　官　王參和

                                    法　官　蘇正賢
正本係照原本作成。
不得上訴
中　　華　　民　　國　　110 　年　　4 　　月　　14　　日
                                    書記官　林容淑